臺灣臺中地方法院刑事判決　　　　　　　　　　　　九十四年度訴字第二九號
　　公　訴　人　臺灣臺中地方法院檢察署檢察官
　　被　　　告　甲○○　男　三.
右列被告因誣告案件，經檢察官提起公訴（九十四年度偵字第九０一九號），復經本
院合議庭裁定由受命法官獨任行簡式審判程序，本院判決如左：
    主  文
甲○○連續意圖他人受刑事處分，向該管公務員誣告，累犯，處有期徒刑伍月。
    事  實
一、甲○○有違反肅清煙毒條例、麻醉藥品管理條例、毒品危害防制條例、竊盜、詐
    欺等前科，其中於民國（下同）八十九年間因違反毒品危害防制條例案件，經本
    院判處有期徒刑七月、九月，應執行有期徒刑一年二月確定，於九十一年八月十
    七日（起訴書誤載為二十三日）假釋縮刑期滿執行完畢（本件已構成累犯）。詎
    其仍不知悔改，其明知丙○○未參與於九十三年四月十三日上午七時許，在臺中
    市南屯區○○○街與文山七街口，行竊許振生所有牌照號碼Ｙ２─７４０６號自
    用小貨車一部之竊盜犯行，又丙○○、乙○○均未參與於同日上午十時許，在彰
    化縣彰化市○○路○段二七五巷二號倉庫內，行竊洪銘志所有鐵製螺絲一批之竊
    盜犯行，竟因與丙○○有口角細故，並懷疑自己於九十三年四月十三日九時三十
    分許，在臺中縣龍井鄉○○路○段與中二路口為警查獲，乃該二人檢舉造成，遂
    基於意圖使他人受刑事處分之概括犯意，先於九十三年四月十四日上午十時三十
    五分許至十一時五分許之警詢，謊稱係與丙○○行竊上開小貨車云云；再承前概
    括犯意，於同日十四時三十分許至十五時許之警詢，謊稱係與乙○○、丙○○三
    人行竊上開螺絲云云；再接續於同日二十三時十分許之偵訊，謊稱係與丙○○行
    竊上開小貨車云云，而供述其與丙○○、乙○○涉犯前揭竊盜罪行。
二、案經臺灣臺中地方法院檢察署檢察官偵查起訴，復經本院合議庭裁定由受命法官
    獨任行簡式審判程序。
    理  由
一、訊據被告甲○○對右揭誣告犯行於本院坦承不諱，核與證人丙○○、乙○○二人
    於偵訊及本院另案審理（本院九十三年度易字第一五七七號被告丙○○加重竊盜
    案件）時均供述確未參與上開行竊等情相符，再參以被告於九十三年四月十四日
    警詢、偵訊指稱丙○○、乙○○參與行竊，惟上開警詢及偵訊就其與丙○○共同
    行竊小貨車之時地前後所述不一，且於該日偵訊所述有將行竊小貨車棄置路旁乙
    節，亦與其係因駕駛該小貨車載運所竊螺絲，而為警查獲之事實，並不相符，亦
    有被告九十三年四月十四日警詢筆錄及偵訊筆錄在卷可佐，更足佐證被告於九十
    三年四月十四日之警詢及偵訊所述不實；又證人丙○○、乙○○二人並未參與前
    開竊盜犯行，亦分經法院對丙○○判處無罪，且認定乙○○並未參與行竊等情，
    有本院九十三年度易字第一五七七號刑事判決、臺灣高等法院臺中分院九十三年
    度上易字第一五三一號刑事判決、本院九十三年度簡上字第二九七號刑事判決在
    卷可參。足認被告上揭自白與事實相符，事證明確，被告右揭犯行堪予認定。
二、核被告甲○○所為，係犯刑法第一百六十九條第一項之誣告罪。被告先後誣告犯
    行，時間緊接，所犯構成要件相同，顯係基於概括犯意反覆為之，為連續犯，論
    以一誣告罪，並依法加重其刑；公訴人雖認被告係犯單純一誣告罪云云，惟查，
    被告係先於警詢及其後偵訊誣告丙○○與其一同行竊小貨車，後再於另次警詢誣
    告丙○○、乙○○與其一同行竊螺絲，是其二次誣告之對象、客體事實均不相同
    ，時間已有數小時相隔，並非同一時地接續為之，自應認係連續犯而非接續犯，
    公訴人所認顯係有誤，併此敘明。再被告犯刑法第一百六十九條之誣告罪，於所
    誣告之丙○○、乙○○竊盜案件裁判確定前，被告即於該案於本院審理以證人身
    分具結應訊時，自白本件誣告犯行等情，亦有本院九十三年度易字第一五七七號
    被告丙○○加重竊盜案件之審理筆錄可佐（該案卷第九一至九五頁），爰依刑法
    第一百七十二條減輕其刑；再查被告有違反肅清煙毒條例、麻醉藥品管理條例、
    毒品危害防制條例、竊盜、詐欺等前科，其中於八十九年間因違反毒品危害防制
    條例案件，經本院判處有期徒刑七月、九月，應執行有期徒刑一年二月確定，於
    九十一年八月十七日假釋縮刑期滿執行完畢，有臺灣臺中地方法院檢察署刑案資
    料查註紀錄表在卷可按，其於五年以內再犯本件有期徒刑以上之罪，為累犯，依
    刑法第四十七條規定加重其刑並遞加之。被告同時具有加重減輕事由，爰依法先
    加後減。爰審酌被告甲○○僅因懷疑丙○○、乙○○二人檢舉其犯罪，即挾怨報
    復而為本件誣告犯行，再其於同一時地以言詞誣告之對象為二人，又其犯後坦承
    犯行，尚知悔悟等一切情狀，量處如主文所示之刑。
據上論斷，應依刑事訴訟法第二百七十三條之一第一項、第二百九十九條第一項前段
，刑法第五十六條、第一百六十九條第一項、第四十七條、第一百七十二條，判決如
主文。
中　　　華　　　民　　　國　　九十四　　年　　　七　　　月　　十四　　日
                                        臺灣臺中地方法院刑事第十庭
                                            法  官    黃  家  慧
右正本證明與原本無異。
如不服本判決，應於送達後十日內向本院提出上訴狀(須附繕本)，上訴於臺灣高等
法院臺中分院。
                                            書記官    張  美  鶯
中　　　華　　　民　　　國　　九十四　　年　　　七　　　月　　十四　　日
附論罪科刑法條
刑法第一百六十九條
意圖他人受刑事或懲戒處分，向該管公務員誣告者，處七年以下有期徒刑。
